# 权益法下持股比例变动，急

提问人：hzlijiaqi110 时间：2013-01-12 20:24:28
A公司 2012 年初长期股权投资占B公司表决权50%， 12 年增资，增资后表决权占B公司60%； 11 年净利润 100 万， 12 年净利润 200 万；
本年审计时发现上年其他事务所未做权益法调整，那我本期做的审计调整分录是： 借：投资收益 120 万 期初未分配利润 100 0.6=60 万 贷：长期股权投资 - 损益调整 180 万 还是 借：投资收益 120 万 期初未分配利润 100 0.5=50万 贷：长期股权投资-损益调整 170 万？？ 哪个是对的？？？

回答人：chenyiwei
请说明增资后股权比例为 60 ％，是否可以形成控制。即，是增持联营、合营企业股权但仍为合营、联营企业，还是通过分步交易实现的企业合并。

提问人：hzlijiaqi110 时间：2013-01-12 22:32:32
回复 chenyiwei 的帖子
陈版主，这个问题是我看错了，我换个别的问题？成本法下，有长期股权投资差额摊销吗？是只有权益法下有吗？？成本法下持有比例从55%到60%，长期股权投资期末是不是金额不用动？

回答人：chenyiwei
成本法下不摊销投资差额。只有当投资成本变动时，才调整成本法下的长期股权投资的账面价值。